# 关于国企周转房的会计核算

提问人：935244439 时间：2021-12-02 11:25:45
陈老师您好，
被审计单位是一家建筑工程类的国企，今年其母公司划拨了 5 项存量房，被审计单位将其列为周转房，主要是给退休人员居住，住房补贴由母公司和被审计单位共同承担，并每月将住房补贴确认为主营业务收入，周转房摊销确认为主营业务成本，期末金额在存货科目列示，分录过程如下，请问这种核算方法正确吗？该房屋是否应在投资性房地产列示？
支付住房补贴：借：应付账款 100
贷：主营业务收入 100
借：管理费用 50 （被审计单位承担部分）
借：其他应收款 50 （母公司承担部分）
贷：应付账款 100
每月计提摊销：借：主营业务成本 10
贷：周转房摊销 10

回答人：chenyiwei
不清楚具体情况，建议关注：
1 、该项业务是否属于员工福利（企业办社会），并非企业的日常经营活动？如果是，则不应确认收入、成本；
2 、母公司划拨周转房的背景，以及周转房的具体管理制度？
3 、周转房是否仅限于职工和退休职工居住？如何向其收取租金？日常维护成本由谁承担？
总体来看，此类房屋的持有目的更多地是与员工福利、人员安置等相关，而不是为了资本增值，获取租金收入也不是其主要持有目的，因此不是投资性房地产。